【裁判字號】    97,上訴,3975
【裁判日期】    971022
【裁判案由】    毒品危害防制條例
【裁判全文】
臺灣高等法院刑事判決                97年度上訴字第3975號
上  訴  人  臺灣桃園地方法院檢察署檢察官
被      告  甲○○
                    （在監執行中）
選任辯護人  黃青鋒律師（法律扶助律師）
上列上訴人因毒品危害防制條例案件，不服臺灣桃園地方法院97
年度訴字第225號，中華民國97年7月29日第一審判決（起訴案號
：臺灣桃園地方法院檢察署96年度偵字第28503 號），提起上訴
，本院判決如下：
    主  文
原判決關於轉讓禁藥（民國九十六年十一月中旬某日部分）及所
定應執行刑部分，均撤銷。
甲○○販賣第二級毒品，處有期徒刑柒年貳月。犯罪所得財物新
臺幣貳仟元，沒收之，如全部或一部不能沒收時，以其財產抵償
之。
    事  實
一、甲○○（另於民國96年11月19日凌晨某時許犯轉讓禁藥部分
    業經判決確定）曾於95年間，因傷害案件，而經臺灣桃園地
    方法院於95年6月16日，以95年度壢簡字第1061號刑事簡易
    判決判處有期徒刑4月，並於同年9月5日確定在案，嗣並經
    同院以96年度聲減字第587號裁定減為有期徒刑2月，於96年
    7月16日執行完畢，詎其猶不知悔改，於上開徒刑經減刑後
    執行完畢後5年內，明知甲基安非他命為毒品危害防制條例
    第2條第2項第2款公告之第二級毒品，不得持有、販賣，於
    96年11月初至同月中旬間之某日，前往其友人余章蒲位於桃
    園縣中壢市○○○街23巷8號5樓之住處（簡稱系爭住處），
    並攜帶其於數日前所購入、欲供己施用、數量不詳之第二級
    毒品甲基安非他命，欲至該處施用，於在抵達系爭住處後，
    竟基於販賣第二級毒品甲基安非他命之犯意，以新臺幣（下
    同）2,000元之價格，販賣第二級毒品甲基安非他命（起訴
    書誤載為安非他命）1小包（約1公克）予余章蒲。嗣因員警
    於同月19日11時許，持法院核發之搜索票，欲至系爭住處搜
    索余章蒲涉嫌持有槍枝案件時，於通往系爭住處之樓梯間，
    發現正在上樓、欲返回系爭住處之甲○○及購物後返家之余
    章蒲，上前盤查身分後，乃於當日中午12時10分許，持前揭
    搜索票，進入系爭住處搜索，在客廳沙發上扣得甲○○所有
    之綠色盒子1只，另在其內扣得供甲○○施用、毛重為54.54
    公克之甲基安非他命3小包、毛重0. 93公克之第二級毒品大
    麻1小包、合計毛重5.75公克第一級毒品海洛因3小包、毛重
    4.82公克之葡萄糖1小包等物，而查獲上情。
二、案經桃園縣政府警察局移請臺灣桃園地方法院檢察署檢察官
    偵查後提起公訴。
    理  由
一、按被告以外之人於偵查中向檢察官所為之陳述，除顯有不可
    信之情況外，得為證據，刑事訴訟法第159條之1第2項定有
    明文。本案證人余章蒲於檢察官偵查中具結所為之證言，衡
    諸實務運作時，偵查中檢察官向被告以外之人所取得之陳述
    ，原則上均能遵守法律規定，不致違法取供，可信性極高，
    被告又未能舉證證明該證人於檢察官具結作證有何顯不可信
    之情況，應認其於偵查中之證言有證據能力，合先敘明。
二、訊之被告甲○○（簡稱被告）矢口否認上開事實，辯稱：伊
    於上開時地僅有請余章蒲施用安非他命，並無販賣安非他命
    行為，伊於檢察官偵訊時供承販賣安非他命予余章蒲一次2,
    000元，係為求交保隨便所言等語。辯護人則辯稱：被告父
    親中風，於檢察官訊問時之供述，確實為求交保，證人余章
    蒲於原審亦到庭證稱沒有向被告購買毒品，且其關於購買毒
    品金額之證詞，前後不一，亦與被告所供不符，應認被告並
    無販賣毒品行為等語。惟查：（一）被告及余章蒲於96年12
    月10日檢察官偵訊時，檢察官先訊問被告：「（問：是否賣
    安非他命給余章蒲？）沒有」等語。惟嗣後檢察官於被告面
    前詢問證人余章蒲：「（問：是你向甲○○買安非他命？）
    是」等語。檢察官再訊問被告：「（問：96年11月20日給余
    章蒲之前，是否賣安非他命給余章蒲？）有一次2千元，時
    間大約在96年11月份，確實時間我忘記，是我去他家，我賣
    他1公克安非他命」等語。檢察官又問余章蒲：「（問：甲
    ○○是去你家賣給你？）來我家也有」等語（參96年度偵字
    第28503號卷第96-97頁)。觀諸上開筆錄所示內容，被告於
    余章蒲指認其販毒之重罪後，非旦未質問余章蒲之證詞，反
    而承認。參以被告於原審初訊時，亦坦承其係在96年11月中
    旬或11月初某日在余章蒲住處販賣第二級毒品1包（約1公克
    ）予余章蒲，賣給他2,000元，那一次是余章蒲當天打電話
    叫伊去的，他的電話伊沒有記，伊的電話是00 00000000，
    伊等2人在電話中還沒有談好買賣，是到余章蒲家之後才談
    好，但伊在出發前，余章蒲就有叫伊帶毒品到他家準備賣給
    他。這毒品伊是以1公克1,800元的價錢買入，伊跟誰買的伊
    不記得，伊是在賣給余章蒲前幾天買進來的，但伊買毒品進
    來並不是為了要賣給別人，之所以賣給余章蒲，是因為伊本
    身有吸食，余章蒲知道伊有吸食，遂叫伊分一點賣給他。當
    天余章蒲有交給伊2,000元；伊於偵查中坦承確有販賣毒品
    給余章蒲部分為實在，伊對於余章蒲在檢察官那邊承認其有
    向伊買過安非他命沒有意見，伊在檢察官那邊自白及在原審
    坦承犯行，確實有這樣的事情等情不諱（參原審卷第13頁、
    第15頁），堪認被告坦承販賣甲基安非他命給余章蒲一節，
    應依據實陳述。雖被告嗣於原審翻異前詞供稱：其於檢察官
    偵查時及原審移審訊問時，係為求能具保停止羈押，以便回
    家探望家人等語。惟查，被告於96年12月10日檢察官偵訊時
    初次坦承販賣甲基安非他命給余章蒲時，檢察官詢以：（問
    ：有無其他意見或陳述？）沒有」等語（參96 年度偵字第
    28503卷第96-97頁），嗣於原審移審庭訊時，仍坦承販毒，
    且原審詢以：「（問：有無其他意見補充？）沒有」等語，
    均未見被告在當庭坦承犯行時，向偵查檢察官或法官請求交
    保，是被告前開辯稱應係卸責之詞，不足採信；（二）余章
    蒲雖於原審翻異前詞證稱：其未曾向被告購買毒品，被告係
    於96年11月間某日轉讓第二級毒品甲基安非他命1小包予其
    施用，而非販賣，而其之前於警詢及檢察官偵查時，之所以
    指證其有向被告購買過第二級毒品，係因為其於96年11月20
    日為警查獲並製作警詢筆錄時，聽聞劉繼永陳稱當日遭查獲
    之人包括被告等人，均指證毒品係向其購買，而其並不識其
    他人，始證稱甲○○之前無償轉讓之第二級毒品，係其向甲
    ○○所購買等語（參原審卷第123-124頁）。惟查，96年11
    月20日在桃園縣政府警察局刑事警察大隊第一個接受調查者
    為余章蒲（15:55-17:00/訊問時間），接續則為劉繼永（
    16:31-17:10）、王竣偉（17:46-18:35）、何惠娟（18:1 0
    -18:48）、被告（19:03-20:20）、宋琬怡（19:05-20:25）
    ，此有警詢筆錄附卷可稽，是證人余章蒲前開證詞與事實不
    符，顯係迴護被告之詞；（三）參諸被告上開於原審初訊時
    坦承其係在96年11月中旬或11月初某日在余章蒲住處販賣第
    二級毒品1包（約1公克）予余章蒲，伊的毒品係以1公克
    1,800元的價錢買入，賣給余章蒲1包（約1公克）2,000元等
    情，另佐以警方查緝之上開地點客廳沙發上扣得甲○○所有
    之綠色盒子1只內，確有甲基安非他命之第二級毒品，有內
    政部警政署刑事警察局鑑定書在卷可參（參同上偵查卷第
    135 頁），另被告與余章蒲為警查獲時所採集之尿液均有安
    非他命類之陽性反應，有台灣檢驗科技股份有限公司濫用藥
    物尿液檢驗報告二份有卷可稽（參原審法院97年度訴字第24
    2號影印卷第15頁、第19頁），並為被告所不爭等事證，應
    認被告本件販賣之時間係發生於96年11月初至同月中旬間之
    某日，並確有販賣甲基安非他命營利之事實。綜上所述，被
    告所辯，要係卸責之詞，與辯護人之所辯，均不足採信，本
    件被告犯行事證明確，應依法論科。
三、核被告所為，係犯毒品危害防制條例第4條第2項販賣第二級
    毒品罪。被告曾於95年間，因傷害案件，而經臺灣桃園地方
    法院於95年6月16日，以95年度壢簡字第1061號刑事簡易判
    決判處有期徒刑4月，並於同年9月5日確定在案，嗣並經同
    院以96年度聲減字第587號裁定減為有期徒刑2月，於96年7
    月16日執行完畢，有本院被告前科紀錄表在卷可按，其於上
    開徒刑經減刑後執行完畢後5年內，再故意犯本案有期徒刑
    以上刑之2罪，均為累犯，應依刑法第47條第1項之規定，加
    重其刑。
四、原審未查，認被告所為係犯藥事法第83條第1項之轉讓禁藥
    罪，於法未合，檢察官上訴意旨據此指摘原審判決不當，為
    有理由，自應由本院將原審此部分有罪之判決及所定應執行
    刑部分撤銷改判。爰審酌被告販賣第二級毒品甲基安非他命
    ，供余章蒲施用之情節，及被告犯罪之手段、犯罪所得不高
    、素行等一切情狀，量處如主文第2項所示之刑，以示懲儆
    。被告販賣甲基安非他命予余章蒲所得2,000元，為犯罪所
    得，應依法沒收之，如不能沒收時，應以財產抵償之。至警
    方於96年11月20日於系爭住處所扣得其所有之綠色盒子1只
    內、毛重為54.54公克之甲基安非他命3小包（每包之毛重分
    別為36.67公克、8.63公克、9.24公克）、毛重0.9 3公克之
    第二級毒品大麻1小包、合計毛重5.75公克第一級毒品海洛
    因3 小包、毛重4.82公克之葡萄糖1小包等物，雖均為被告
    所有，且除葡萄糖1包外，並均為違禁物，業經被告供陳在
    卷，惟扣案之甲基安非他命3小包，係供被告個人施用之物
    ，已如上述，而非供被告販賣所用之物，另其餘第一級毒品
    海洛因物與大麻、葡萄糖等物，亦均係被告所持有之物，且
    顯與本件販賣第二級毒品甲基安非他命間並無相涉，警方就
    被告所涉其他罪嫌，亦已移請檢察官偵辦，故不另為沒收之
    諭知，附此敘明。
據上論斷，應依刑事訴訟法第369條第1項前段、第364條、第299
條第1項前段，毒品危害防制條例第4條第2項、第19條第1項，刑
法第11條前段、第47條第1項，判決如主文。
本案經檢察官王金聰到庭執行職務。
中    華    民    國    97    年    10    月    22    日
                  刑事第二十庭  審判長法  官  楊貴雄
                                      法  官  林銓正
                                      法  官  鄧振球
以上正本證明與原本無異。
如不服本判決，應於收受送達後10日內向本院提出上訴書狀，其
未敘述上訴之理由者並得於提起上訴後10日內向本院補提理由書
（均須按他造當事人之人數附繕本）。
                                      書記官  劉有志
中    華    民    國    97    年    10    月    22    日
附錄：本案論罪科刑法條全文
毒品危害防制條例第4條第2項
製造、運輸、販賣第二級毒品者，處無期徒刑或7 年以上有期徒
刑，得併科新臺幣7 百萬元以下罰金。


司法院資訊處製作；財團法人民間司法改革基金會備份。
